【裁判字號】    99,審小上,59
【裁判日期】    990429
【裁判案由】    給付服務費
【裁判全文】
臺灣臺北地方法院民事裁定            99年度審小上字第59號
上  訴  人  良福保全股份有限公司
法定代理人  甲○○
被上訴人    席淑媛即皇城食品企業社
上列當事人間請求給付服務費事件，上訴人對於中華民國九十九
年二月十一日臺灣臺北地方法院臺北簡易庭99年度北小字第189
號第一審判決提起上訴，本院裁定如下：
    主  文
上訴駁回。
第二審訴訟費用新臺幣壹仟伍佰元由上訴人負擔。
    事  實
一、按對於小額程序之第一審裁判上訴，非以其違背法令為理由
    ，不得為之；至其上訴狀應記載上訴理由，表明下列各款事
    項：一原判決所違背之法令及其具體內容，二依訴訟資料可
    認為原判決有違背法令之具體事實，民事訴訟法第四百三十
    六條之二十四第二項、第四百三十六條之二十五分別定有明
    文。又依同法第四百三十六條之三十二第二項準用第四百六
    十八條及第四百六十九條第一款至第五款規定，判決不適用
    法規或適用不當者，為違背法令，其中判決有同法第四百六
    十九條第一款至第五款情形之一者，為當然違背法令。是當
    事人於小額訴訟程序提起上訴，如依民事訴訟法第四百六十
    八條規定，以第一審判決有不適用法規或適用法規不當為理
    由時，其上訴狀或理由書應有具體之指摘，並揭示該法規之
    條項或其內容；若係成文法以外之法則，應揭示該法則之旨
    趣；倘為司法院解釋、或最高法院之判例，則應揭示該判解
    之字號或其內容。如以民事訴訟法第四百六十九條第一款至
    第五款情形為理由時，其上訴狀或理由書，應揭示合於該條
    款之事實。上訴狀或理由書如未依此項方法表明者，即難認
    為已對第一審判決之違背法令有具體之指摘，其上訴自難認
    為合法。
二、上訴意旨略以：被上訴人於原審提出上訴人業務員朱鳳麗所
    出具之證明書內之「朱鳳麗」簽名式樣與兩造之保全服務契
    約書內容顯不相當，是本案實有傳訊朱鳳麗說明之必要云云
    。
三、經查，上訴人上開主張，均僅係對原審判決認定事實之爭執
    ，實未具體說明原審判決有何不適用法規或適用法規不當之
    情形，亦未揭示該法規之條項或其內容，及合於民事訴訟法
    第四百六十九條所列各款之事實，要難認對原審判決有如何
    違背法令情事已為具體之指摘，揆諸前揭說明，自不得謂已
    合法表明上訴理由。
四、訴訟費用之負擔：本件上訴裁判費為新臺幣1,500 元，應由
    上訴人負擔，爰確定如主文第二項所載。
五、據上論結，本件上訴為不合法，依民事訴訟法第436 條之32
    第1 項、第2 項、第444 條第1 項前段、第95條、第78條、
    第436條之19第1項，裁定如主文。
中    華    民    國    99    年    4    月      29   日
                 民事第六庭   審判長法  官  朱漢寶
                                    法  官  傅中樂
                                    法  官  張瑜鳳
以上正本係照原本作成。
本裁定不得抗告。
中    華    民    國    99    年    4    月      29   日
                                    書記官  林鈞婷

司法院資訊處製作；財團法人民間司法改革基金會備份。
